臺灣高雄地方法院刑事判決　　　　　　 94年度簡上字第524號
上　訴　人　丙○○
即　被　告
上列上訴人因違反保護令罪案件，不服本院高雄簡易庭94年度簡
字第2564號中華民國94年5 月11日第一審判決（臺灣高雄地方法
院檢察署檢察官聲請簡易判決案號94年度偵字第5835號），提起
上訴，本院判決如下：
    主  文
上訴駁回。
    事  實
一、丙○○與甲○○（原名林海英）原係夫妻，為家庭暴力防治
    法第3 條第1 款所定之家庭成員關係（二人於民國94年7 月
    19 日 始離婚），丙○○前因傷害及侮辱甲○○等事由，經
    甲○○向本院聲請民事通常保護令，由本院於93年6 月24日
    依家庭暴力防治法第十三條之規定，核發93年度家護字第68
    4 號民事通常保護令裁定：一丙○○不得對甲○○實施身體
    或精神上不法侵害之行為；二丙○○不得直接或間接對於甲
    ○○為騷擾行為，且該保護令有效期間為8 月，上開通常保
    護令並於93年7 月7 日寄存送達予丙○○。詎丙○○知悉上
    開保護令內容後，竟於保護令有效期間內之94年2 月6 日晚
    上11時許，在高雄市旗津區○○○路207 巷9 之1 號住處內
    因兒子洗澡問題，與甲○○發生爭執，竟以「瘋女人、幹你
    娘臭雞巴、幹你娘祖公祖母、出去給人家幹」等語辱罵甲○
    ○，而對甲○○為直接騷擾行為。
三、案經高雄市政府警察局鼓山分局報告臺灣高雄地方法院檢察
    署檢察官聲請簡易判決處刑。
    理  由
壹、程序方面：
一、按被告經合法傳喚，無正當理由不到庭者，得不待其陳述，
    逕行判決，刑事訴訟法第371 條定有明文。又依同法第455
    條之1 第1 項、第3 項之規定，上訴人對簡易判決有不服者
    ，得上訴於管轄之第二審地方法院合議庭，並規定，準用同
    法第三編第一章及第二章之規定。是以本案上訴人經本院合
    法傳喚，無正當理由不到庭，爰不待其陳述，逕行判決，合
    先敘明。
二、本件被害人甲○○於警詢中所為陳述，其性質係屬傳聞證據
    ，且其所為之上開筆錄內容，業經本院審理時予以提示並告
    以要旨，惟當事人均未於言詞辯論終結前對該等筆錄內容異
    議，依刑事訴訟法第159 條之5 第2 項規定，被害人甲○○
    於警詢之證言已擬制同意其有證據能力，本院復審酌上開筆
    錄作成時，並無施壓或干擾，亦無不當取供之情形，認為以
    之作為本案之證據亦屬適當，是被害人甲○○於警詢中之證
    言自具有證據能力。至被害人甲○○於檢察官偵訊中之陳述
    ，因未依法定程序具結，依刑事訴訟法第158 條之3 規定，
    自不得作為本件之證據，附此敘明。
貳、實體方面：
一、上揭犯罪事實，業據被告丙○○於警詢中坦承不諱，核與被
    害人甲○○於警詢中指訴之情節相符，並有本院93年度家護
    字第684 號保護令裁定一份、高雄市政府警察局鼓山分局分
    局處理家庭暴力予兒少保護案件調查紀錄（通報）表、被害
    人甲○○戶籍資料表、本院93年度家護字第684 號民事通常
    保護令送達證書各1 份在卷可稽，足認被告前揭自白與事實
    相符，應堪採為論罪之依據，本案事證明確，被告犯行堪以
    認定。
二、按家庭成員間實施身體或精神上不法侵害之行為，即屬「家
    庭暴力」；又任何打擾、警告、嘲弄或辱罵他人之言語、動
    作或製造使人心生畏怖情境之行為，即屬「騷擾」，家庭暴
    力防治法第二條第一項、第三項分別定有明文。是核被告所
    為係犯家庭暴力防治法第50條第2 款之違反保護令罪。是原
    審審酌被告與被害人甲○○為配偶關係，理應和樂相處，被
    告竟因細故，即漠視法院核發之保護令，影響被害人之生活
    安寧與社會秩序及其犯後坦承犯行，且並無前科，經此科刑
    程序當無再犯之虞等一切情狀，依刑事訴訟法第449 條第1
    項、第3 項、第454 條第2 項、家庭暴力防治法第50條第2
    款、第30條第1 項，刑法第11條前段、第41條第1 項前段、
    第74條第1 款，罰金罰鍰提高標準條例第2 條，逕以簡易判
    決量處被告拘役50日，如易科罰金，以三佰元折算一日，緩
    刑2 年，緩刑期內應付保護管束。本院合議庭認其認事用法
    均無違誤，量刑亦稱妥適。上訴人猶執其本件犯行係基於義
    憤等語而為上訴，顯無理由，應予駁回。
據上論斷，應依刑事訴訟法第455 條之1 第3 項、第371 條、第
368 條，判決如主文。
本案經檢察官乙○○到庭執行職務。
中　　華　　民　　國　　94　　年　　10　　月　　31　　日
            刑事第十一庭   審判長法  官  何秀燕
                                 法  官  楊智守
                                 法  官  林揚奇
以上正本證明與原本無異。
不得上訴。
中　　華　　民　　國　　94　　年　　10　　月　　31　　日
                                 書記官  于耀文
附錄法條：
家庭暴力防治法第五十條
違反法院依第十三條、第十五條所為之下列裁定者，為本法所稱
之違反保護令罪，處三年以下有期徒刑、拘役或科或併科新台幣
十萬元以下罰金︰
一禁止實施家庭暴力行為。
二禁止直接或間接騷擾、接觸、通話或其他連絡行為。
三命遷出住居所。
四遠離住居所、工作場所、學校或其他特定場所。
五命完成加害人處遇計畫：戒癮治療、精神治療、心理輔導或其
  他治療、輔導。
